臺灣桃園地方法院刑事判決
111年度金訴字第73號
公  訴  人  臺灣桃園地方檢察署檢察官 
被      告  吳帛宸


選任辯護人  趙平原律師
上列被告因違反洗錢防制法等案件，經檢察官提起公訴（110年
度偵字第10735號、110年度偵字第20895號、110年度偵字第3465
6號），本院判決如下：
    主  文
吳帛宸幫助犯洗錢防制法第十四條第一項之洗錢罪，處有期徒刑
肆月，併科罰金新臺幣貳萬元，罰金如易服勞役，以新臺幣壹仟
元折算壹日。
    事  實
一、吳帛宸於真實身分不詳、自稱「江秉叡」之人致電有無貸款
    需求並遊說可以協助貸款時，雖知悉詐欺集團為掩飾不法行
    徑，避免執法人員追緝，經常利用他人之金融帳戶收受詐欺
    款項並隱匿犯罪所得，且依一般社會生活之通常經驗，可預
    見將自己金融帳戶之存摺、提款卡及密碼等帳戶資料提供予
    非至親好友或真實身分不詳等無相當信賴基礎之人使用，將
    有可能遭詐欺集團利用作為人頭帳戶，而幫助他人遂行詐欺
    犯罪，並隱匿、掩飾特定犯罪所得之去向，竟因自身資金需
    求，仍基於縱使他人以其金融帳戶資料實行詐欺取財及隱匿
    、掩飾特定犯罪所得之去向，亦不違反其本意之幫助詐欺取
    財及幫助洗錢之不確定故意，於民國109年12月4日上午11時
    39分許，在桃園市南崁區某統一超商內，寄送名下中華郵政
    股份有限公司帳號00000000000000號帳戶(下稱本案郵局帳
    戶)、玉山商業銀行帳號0000000000000號帳戶(下稱本案玉
    山帳戶)之提款卡予「江秉叡」並告知密碼，供「江秉叡」
    使用前開帳戶。「江秉叡」與所屬詐欺集團（下稱本案詐欺
    集團）成員取得前開帳戶資料後，即意圖為自己不法所有，
    基於詐欺取財、洗錢之犯意，於附表「受騙與交付款項經過
    」欄所示之時間，以附表「受騙與交付款項經過」欄所示之
    方式，對梁秀雲、林楊雪鳳、李佩真施以詐術，致梁秀雲三
    人陷於錯誤，乃依指示於「受騙與交付款項經過」欄所示之
    時間，匯款「受騙與交付款項經過」欄所示之金額至指定之
    帳戶內。本案詐欺集團取得前開款項後，即提領一空，致前
    開款項去向不明而無從追查，以此方式隱匿、掩飾犯罪所得
    。嗣梁秀雲三人發現受騙上當即報警處理，始循線查悉上情
    。　　
二、案經梁秀雲訴由新北市政府警察局土城分局報告；林楊雪鳳
    訴由新北市政府警察局三重分局轉由桃園市政府警察局蘆竹
    分局報告；李佩真訴由新北市政府警察局三重分局轉由高雄
    市政府警察局鳳山分局報告臺灣桃園地方檢察署檢察官偵查
    起訴。
    理  由
壹、程序部分
　　按除法律另有規定外，實施刑事訴訟程序之公務員因違背法
    定程序取得之證據，其有無證據能力之認定，應審酌人權保
    障及公共利益之均衡維護；又被告以外之人於審判外之陳述
    ，雖不符合同法第159條之1至第159條之4之規定，但經當事
    人於審判程序同意作為證據，法院審酌該言詞陳述或書面陳
    述作成時之情況，認為適當者，亦得為證據；當事人、代理
    人或辯護人於法院調查證據時，知有第159條第1項不得為證
    據之情形，而未於言詞辯論終結前聲明異議者，視為有前項
    之同意，刑事訴訟法第158條之4、第159條之5分別定有明文
    。本判決下列所引用之各項供述證據，被告吳帛宸委由辯護
    人同意各該證據之證據能力（見本院金訴字卷第67頁），且
    公訴人、被告、辯護人均未於本院言詞辯論終結前聲明異議
    （見本院金訴字卷第128至141頁），本院審酌此等證據資料
    取得及製作時之情況，尚無違法不當及證明力明顯過低之瑕
    疵，以之作為證據應屬適當；另本判決後述所引之各項非供
    述證據，無證據證明係實施刑事訴訟程序之公務員以不法方
    式所取得，且亦無證據證明係非真實，復均與本件待證事實
    具有關聯性，是依刑事訴訟法第158條之4之反面解釋，當有
    證據能力；又前開供述與非供述證據復經本院於審理期日中
    合法調查，自均得為本案證據使用。
貳、實體部分
一、認定犯罪事實所憑之證據與理由：
　  訊據被告固坦承有交付本案郵局帳戶、本案玉山帳戶資料予
    真實身分不詳之人使用之事實，惟矢口否認有何幫助詐欺取
    財、洗錢犯行，辯稱：我是遭「江秉叡」所騙，當時對方與
    我取得聯繫，稱可以協助辦理銀行貸款，我信以為真，才會
    依照對方指示交付帳戶資料，我沒有預見對方是詐欺集團成
    員，並無犯罪意圖云云；辯護人則為被告辯以：被告從小在
    國外生活，於106年才回國，也不看報紙，故不知社會現況
    ，沒有辦法預見「江秉叡」是詐欺集團。依照被告提供對話
    紀錄，可見被告與對方確有討論辦理貸款事宜，是被告交付
    帳戶之原因係因辦理貸款，而非要幫助詐欺、洗錢，並無犯
    意云云。惟查：
　㈠本案郵局帳戶、本案玉山帳戶為被告所申辦使用，於109年12
    月4日上午11時39分許，在桃園市南崁區某統一超商內，被
    告寄送本案郵局帳戶、本案玉山帳戶之提款卡予「江秉叡」
    ，並告知提款卡密碼等事實，為被告所是認（見本院金訴字
    卷第69頁），並有中華郵政股份有限公司109年12月17日儲
    字第1090930132號函暨附件本案郵局開戶、交易明細資料（
    見偵字第10735號卷第25至34頁）、被告與「江秉叡」之通
    訊軟體對話紀錄（見偵字第10735號卷第71至111頁）、玉山
    銀行集中管理部110年4月7日玉山個(集)字第1100015274號
    函暨附件本案玉山帳戶開戶、交易明細資料（見偵字第2089
    5號卷第33至37頁）等件在卷可稽，首堪認定。
　㈡告訴人梁秀雲、林楊雪鳳、李佩真遭本案詐欺集團成員施以
    詐術而陷於錯誤，並依對方指示匯款至本案郵局帳戶、本案
    玉山帳戶後，款項即遭提領殆盡等事實，有附表各編號「證
    據與出處」欄所示之證據可憑，且為被告所不爭執（見本院
    金訴字卷第69頁），亦可認定。
　㈢被告具有幫助詐欺取財與幫助洗錢之不確定故意：
　⒈被告有能力預見詐欺集團會巧立名目徵求人頭帳戶，以遂行
    後續詐欺、洗錢犯罪：
　①按在金融機構開立帳戶，請領存摺、提款卡使用，係針對個
    人身分之社會信用而予以資金流通之經濟活動，具有強烈之
    屬人性，而金融帳戶事關存戶個人財產權益保障，存戶之存
    摺、印章，與提款卡及密碼結合，專屬性、私密性更形提高
    ，除非本人或與本人具密切親誼關係者，難認有何理由可自
    由流通使用該存摺、印章、提款卡及密碼，一般人亦均有應
    妥為保管，以防止被他人冒用之認識。縱有特殊情況偶有將
    帳戶存摺、提款卡或密碼等資料交付他人之需，亦必深入瞭
    解其用途後再行提供以使用，此為一般人日常生活經驗與事
    理；而金融帳戶為個人理財之工具，申請開立金融帳戶並無
    任何特殊之限制，一般民眾皆可以存入最低開戶金額之方式
    申請開戶，且一個人可在不同之金融機構申請數個存款帳戶
    使用，並無何困難，乃眾所周知之事實。再利用他人帳戶從
    事詐欺犯行，早為傳播媒體廣為報導，政府機關及各金融機
    構亦不斷呼籲民眾應謹慎控管己有金融帳戶，且勿出賣或交
    付個人金融帳戶，以免淪為詐欺集團充作詐騙他人財物及洗
    錢之工具（俗稱人頭帳戶)，是依一般人之社會生活經驗，
    若有不甚熟悉、並無信賴基礎甚或真實身分根本不明之人，
    不以自己名義申辦金融帳戶，反而巧立諸如工作、借貸、租
    用、代辦貸款等各種名目蒐集、徵求他人金融帳戶使用，衡
    情應可預見該蒐集、徵求他人帳戶者，可能係要使用他人金
    融帳戶用於從事詐欺等犯罪，欲借該帳戶收取詐欺所得款項
    ，進而掩飾真實身分並伺機提領，以隱匿、掩飾犯罪所得之
    來源與去向。
　②查被告自承其最高學歷為大學肄業，並有餐廳服務生、廚師
    、工廠工人、公司職員、送貨司機之工作經驗等情（見本院
    金訴字卷第69頁），可知被告具有相當智識程度與豐富社會
    經驗，又被告亦稱申辦過金融帳戶，並曾經以金融帳戶作為
    任職公司之薪轉帳戶，且懂得操作金融帳戶APP，也曾以金
    融帳戶付款網路購物價金等情（見本院金訴字卷第69、73頁
    ），是被告對於金融帳戶之使用，絕非陌生，則以被告前開
    智識程度與社會經驗，對於詐欺集團會巧立名目徵求人頭帳
    戶，以遂行後續詐欺、洗錢犯罪等情，當能有所認識，從被
    告於警詢時也稱：「（問：你是否清楚將個人銀行帳戶提款
    及密碼交付出去之行為有違常理，且提款卡及提款卡密碼可
    能被有心人士用於從事違法行為？）我知道，但我當時沒想
    那麼多」等語（見偵字第10735號卷第9、10頁），更可認定
    。
　③辯護人雖辯以被告自小在國外生活，不看報紙，對於社會現
    況不知云云，惟依卷附被告入出境資訊連結作業查詢結果（
    見本院金訴字卷第33頁），可見被告於106年5月24日入境後
    ，即以在臺生活為主，至其於109年12月4日交付帳戶止，至
    少也經過3年之時間，其又非與世隔絕之人，豈能對於上情
    均依一概推諉不知，上開辯詞，自非可採。
　⒉被告已預見「江秉叡」可能為詐欺集團成員蒐集人頭帳戶以
    進行後續詐欺、洗錢犯罪：
　①被告於本院準備程序供稱：當時因有30至50萬元之資金需求
    ，曾經向遠東銀行貸款，但因信用不足遭拒，之後「江秉叡
    」主動撥打電話至我的手機，對方自稱是辦理貸款的專員，
    可以協助向銀行申辦貸款，對方先要我將本案郵局帳戶存簿
    拍給他看，又說郵局帳戶無法辦理貸款，之後又要我去玉山
    銀行開戶，我才申辦本案玉山銀行帳戶，再依對方指示，把
    這2個帳戶資料寄給「江秉叡」，他說會想辦法為我申辦貸
    款等語（見本院金訴字卷第66、67、69至71頁）。於審理時
    陳稱：我在案發之前曾經向銀行辦理信用貸款，惟遭拒絕，
    申辦時，銀行只要我提供身分證正、反面還有存摺內外頁，
    到這個階段就遭拒絕了，因為沒有金流等語（見本院金訴字
    卷第138、139頁），依被告前開供述，可知以被告自身不佳
    之信用條件，不可能以正當方法向銀行貸得款項，且向銀行
    辦理貸款，實不須提供提款卡、密碼等帳戶資料，卻有一來
    路不明之「江秉叡」主動與聯繫，稱有方法助其向銀行貸得
    款項，更無端向其索求前開帳戶資料，則「江秉叡」之真實
    身分及所指代辦銀行貸款乙事，已屬有疑；再者，「江秉叡
    」雖稱本案郵局帳戶無法辦理貸款，然依卷附本案郵局帳戶
    交易明細（見偵字第10735號卷第29至34頁），可見該帳戶
    於被告交付前不久尚能正常使用，甚於被告寄出帳戶前1日
    之109年12月3日，更能自該帳戶正常提領款項，是本案郵局
    帳戶有何無法辦理貸款而需被告另外申辦本案玉山銀行帳戶
    之理，則「江秉叡」索求帳戶是否真係要代辦銀行貸款，亦
    非無疑；此外，「江秉叡」指示被告交付帳戶資料之方式，
    係要被告以超商「交貨便」方式為之，且被告寄出後，收件
    人係一名為「陳俊鴻」之人，此有被告與「江秉叡」之通訊
    軟體對話紀錄可查（見偵字第10735號卷第91頁），然提款
    卡乃屬個人重要金融資料，本應妥善保管避免遺失，「江秉
    叡」竟非指示被告親至其辦公處所交付，反以「交貨便」等
    不甚謹慎方式為之，而包裹收件人又非「江秉叡」或是任何
    立案之公司行號，顯然有意隱藏其真實身分，則「江秉叡」
    所指代辦貸款是否真實，更令人起疑。
　②準此，「江秉叡」所指代辦銀行貸款乙事，既有前述諸多可
    疑之處，以被告前揭智識程度與社會經驗，面對索求帳戶資
    料之「江秉叡」，當能預見「江秉叡」所述可能純屬虛妄，
    亦能預見「江秉叡」之真實身分可能為詐欺集團成員，僅係
    以前述說詞蒐集人頭帳戶以進行後續詐欺、洗錢犯罪，若非
    如此，而係如被告辯稱其對於「江秉叡」所述深信不疑，則
    被告於申辦本案玉山銀行帳戶，對於行員詢問開戶目的時，
    理應如實相告係要交付他人以辦理銀行貸款使用，又豈會如
    被告準備程序所稱其當時沒有誠實告知上情（見本院金訴字
    卷第72頁），復從被告於本院審理中自承：我在寄出帳戶前
    ，有把帳戶內的餘額都領出來，不怕對方盜領我的金錢，縱
    使貸款沒有辦成也無所謂，我沒有損失等語（見本院金訴字
    卷第71、73、74頁）觀之，若被告從未認知「江秉叡」可能
    為詐欺集團分子，又豈會思及因為帳戶內已無餘額，不怕遭
    盜領，縱使辦不成貸款也無所謂之情，再以被告所稱其於寄
    出帳戶資料後，有就交付帳戶予他人一事與朋友討論乙情（
    見本院金訴字卷第71、72頁），益徵被告對於「江秉叡」所
    述交易實仍心存懷疑，而非全盤採信，是被告、辯護人辯稱
    被告沒有預見「江秉叡」可能為詐欺集團成員，要藉詞蒐集
    帳戶使用云云，並非可採。
　⒊按行為人對於構成犯罪之事實，明知並有意使其發生者，為
    故意；行為人對於構成犯罪之事實，預見其發生而其發生並
    不違背其本意者，以故意論，刑法第13條第1項、第2項分別
    定有明文。是故意之成立，不以對於構成犯罪之事實，明知
    並有意使其發生為必要，僅需對於構成犯罪之事實、結果，
    預見其發生，而其發生並不違背其本意即為已足，此即實務
    及學理上所稱之「不確定故意」、「間接故意」。申言之，
    倘行為人認識或預見其行為會導致某構成要件實現（結果發
    生），縱其並非積極欲求該構成要件實現（結果發生），惟
    為達到某種目的而仍容任該結果發生，亦屬法律意義上之容
    任或接受結果發生之「不確定故意」、「間接故意」。查被
    告已預見「江秉叡」以代辦銀行貸款為由索求帳戶，可能係
    詐欺集團成員欲蒐集人頭帳戶以進行後續詐欺、洗錢犯罪，
    已如前述，佐以被告於本院準備程序供稱：我不知道「江秉
    叡」或其所稱公司行號之真實背景資料，也沒有為相關查證
    ，對於貸款是否要提供帳戶資料乙節，在寄出帳號前也沒有
    任何查證，對於辦理貸款即寄出帳戶之原因，只是因為「江
    秉叡」要我提供，沒有問要做何使用，對方在與我聯絡過程
    ，對於帳戶有金流乙事，只稱是要「扣憑」，但「扣憑」是
    指什麼我不知道，也不知道「扣憑」與辦理貸款有什麼關係
    ，我也沒有辦法確保「江秉叡」取得帳戶資料後，不會用作
    詐欺等不法使用等語（見本院金訴字卷第71至74頁），可知
    被告不僅不知「江秉叡」之真實身分，對於「江秉叡」取得
    提款卡、密碼等帳戶資料，究竟要作何使用、如何使用等節
    ，也未多加詢問或為相關查證，亦無法確保「江秉叡」不會
    用作不法，堪認被告對於「江秉叡」如何使用其提供之帳戶
    資料不甚在意，再參前述被告因帳戶內已無餘額，不怕遭盜
    領，縱使辦不成貸款也無所謂乙情，當已足認被告係抱持著
    真實身分不詳之「江秉叡」所述可能為真，亦可能為假，為
    達成向銀行貸款取得資金之利益，不妨姑且一試，縱使為假
    ，蒙受損失也微乎其微之主觀心態，寄出前開帳戶資料予「
    江秉叡」，而對於「江秉叡」如何使用不甚在意，即使用作
    詐欺、洗錢等不法犯罪，也有所容任，則被告具有幫助詐欺
    取財、洗錢之不確定故意，自可認定無疑。
　㈣被告、辯護人空言辯稱被告沒有幫助詐欺、洗錢之犯意，難
    以憑採；又被告與「江秉叡」通訊軟體對話時，雖有討論代
    辦銀行貸款事宜（見偵字第10735號卷第71至109頁），然本
    院既非認定被告具有幫助前開犯罪之直接故意，縱使被告有
    為前開對話，在「江秉叡」所提交易顯有諸多異常，被告卻
    視若無睹仍依對方指示行事，復未能提出合理之說明下，仍
    不足以之為有利被告之認定。
　㈤綜上所述，本案事證明確，被告犯行堪予認定，應依法論科
    。　
二、論罪科刑：
  ㈠罪名：
　⒈按刑法上之幫助犯，係對於犯罪與正犯有共同之認識，而以
    幫助之意思，對於正犯資以助力，而未參與實施犯罪之行為
    者而言。而刑法關於正犯、幫助犯之區別，係以其主觀之犯
    意及客觀之犯行為標準，凡以自己犯罪之意思而參與犯罪，
    無論其所參與者是否犯罪構成要件之行為，皆為正犯，其以
    幫助他人犯罪之意思而參與犯罪，其所參與者，苟係犯罪構
    成要件之行為，亦為正犯。如以幫助他人犯罪之意思而參與
    犯罪，其所參與者又為犯罪構成要件以外之行為，則為幫助
    犯。又行為人提供金融帳戶提款卡及密碼予不認識之人，非
    屬洗錢防制法第2條所稱之洗錢行為，不成立同法第14條第1
    項一般洗錢罪之正犯；如行為人主觀上認識該帳戶可能作為
    收受及提領特定犯罪所得使用，他人提領後即產生遮斷資金
    流動軌跡以逃避國家追訴、處罰之效果，仍基於幫助之犯意
    而提供，應論以幫助犯同法第14條第1項之一般洗錢罪(最高
    法院108年度台上大字第3101號刑事裁定參照)。
　⒉查被告寄出本案郵局帳戶、本案玉山帳戶之提款卡予「江秉
    叡」，並告知密碼，致本案詐欺集團得以前開帳戶資料作為
    犯罪工具，於詐騙告訴人梁秀雲、林楊雪鳳、李佩真後，指
    示告訴人三人將款項匯款至前開帳戶內，嗣再提領款項，因
    而產生金融斷點，偵查機關無從進一步追索查緝，可知被告
    所為僅係為他人之詐欺取財及洗錢犯行提供助力，而未參與
    詐欺取財或洗錢構成要件行為，復無積極證據足以證明被告
    係以自己實施詐欺及洗錢犯罪之意思，或與他人具有詐欺及
    洗錢犯罪之犯意聯絡，是核被告所為，係犯刑法第30條第1
    項前段、第339條第1項之幫助詐欺取財罪及刑法第30條第1
    項前段、洗錢防制法第14條第1項之幫助洗錢罪。
　㈡被告以一提供本案郵局帳戶、本案玉山帳戶資料之行為，幫
    助本案詐欺集團詐取告訴人三人之財物，並掩飾、隱匿特定
    犯罪所得之去向及所在，係以一行為觸犯幫助詐欺取財罪、
    幫助洗錢罪，為想像競合犯，應依刑法第55條之規定，從一
    重之幫助一般洗錢罪處斷。
　㈢被告以幫助之犯意為本案犯行，為幫助犯，犯罪情節較正犯
    為輕，爰依刑法第30條第2項之規定，依正犯之刑減輕之。
　㈣爰以行為人之責任為基礎，審酌被告已預見「江秉叡」可能
    係詐欺集團成員，竟為自身辦理銀行貸款之利益，基於幫助
    詐欺、洗錢之不確定故意，將金融帳戶資料寄予「江秉叡」
    使用，所為除助長詐欺集團犯罪之橫行，亦造成告訴人三人
    財產損失，並掩飾犯罪贓款去向，增加國家查緝犯罪及告訴
    人等尋求救濟之困難，更危害金融交易往來秩序與社會正常
    交易安全，應予非難；並參以本案受害人數達3人，受騙金
    額分別為新臺幣（下同）10萬元、15萬元、8萬元，是被告
    行為所生危害非屬輕微；再考量被告犯後否認犯罪，惟已與
    告訴人梁秀雲達成調解（其餘告訴人經本院聯繫稱無調解意
    願），並確實依照調解條件履行賠償之犯後態度；兼衡被告
    無前科紀錄之素行、前述智識程度、自陳目前在貿易公司上
    班、離婚、沒有子女、與奶奶同住之生活狀況（見本院金訴
    字卷第141頁）等一切情狀，量處如主文所示之刑，且就併
    科罰金部分，諭知易服勞役之折算標準。
　㈤不予宣告緩刑之說明：
　　被告、辯護人雖均請求宣告緩刑。然按緩刑之宣告，除應具
    備刑法第74條所定條件外，並須有可認為以暫不執行刑罰為
    適當之情形，始得為之。法院對於具備緩刑要件之刑事被告
    ，是否以暫不執行刑罰為適當，應由法院就被告之性格、犯
    罪狀況、有無再犯之虞及能否由於刑罰之宣告而策其自新等
    一切情形，予以審酌裁量（最高法院109年度台上字第4267
    號判決意旨參照）。查被告固未曾因故意犯罪受有期徒刑以
    上刑之宣告，有臺灣高等法院被告前案紀錄表附卷可參，然
    其於偵查中、本院審理時始終否認犯罪，而未能正視其行為
    之不當，縱使與部分告訴人達成調解並賠償，尚不足以使本
    院認有悛悔實據，實無以暫不執行為適當之情事，而應藉由
    刑之處罰而達警惕被告之目的，自不宜為緩刑之宣告。是被
    告、辯護人上開請求，洵屬無據。
三、沒收：
  ㈠被告雖提供本案郵局帳戶、本案玉山帳戶之提款卡予本案詐
    欺集團成員遂行本案犯罪，然前開帳戶資料並未扣案，考量
    前開帳戶提款卡單獨存在不具刑法上之非難性，且可隨時停
    用、掛失補辦，倘予沒收、追徵，除另使刑事執行程序開啟
    之外，對於被告犯罪行為之不法、罪責評價並無影響，對於
    沒收制度所欲達成或附隨之社會防衛亦無任何助益，欠缺刑
    法上重要性，是本院認無沒收或追徵之必要，爰依刑法第38
    條之2第2項規定，不予宣告沒收或追徵。
  ㈡又被告雖提供帳戶資料予「江秉叡」使用，然卷內尚乏積極
    證據證明被告有因此取得酬勞或其他利益，無從認被告取得
    犯罪所得，自毋庸宣告沒收、追徵，附此說明。　
據上論斷，依刑事訴訟法第299條第1項前段，洗錢防制法第14條
第1項，刑法第11條前段、第30條第1項前段、第2項、第339條第
1項、第55條、第42條第3項前段，刑法施行法第1條之1第1項，
判決如主文。　　
本案經檢察官林暐勛提起公訴，檢察官高玉奇、謝咏儒到庭執行
職務。
中　　華　　民　　國　　111 　年　　10　　月　　14　　日
                  刑事第十三庭　審判長法　官　陳彥年
                                      法  官  簡方毅
                                      法  官  郭鍵融  
以上正本證明與原本無異。
如不服本判決應於收受判決後20日內向本院提出上訴書狀，並應
敘述具體理由。其未敘述上訴理由者，應於上訴期間屆滿後20日
內向本院補提理由書(均須按他造當事人之人數附繕本)「切勿逕
送上級法院」。 
　　　　　　　　　　　　　　　        書記官　楊育燕
中　　華　　民　　國　　111 　年　　10　　月　　17　　日

附錄論罪科刑法條：
洗錢防制法第2條
本法所稱洗錢，指下列行為：
一、意圖掩飾或隱匿特定犯罪所得來源，或使他人逃避刑事追訴
    ，而移轉或變更特定犯罪所得。
二、掩飾或隱匿特定犯罪所得之本質、來源、去向、所在、所有
    權、處分權或其他權益者。
三、收受、持有或使用他人之特定犯罪所得。
洗錢防制法第14條第1項：
有第2條各款所列洗錢行為者，處7年以下有期徒刑，併科新臺幣
5百萬元以下罰金。
中華民國刑法第339條第1項：
意圖為自己或第三人不法之所有，以詐術使人將本人或第三人之
物交付者，處5年以下有期徒刑、拘役或科或併科50萬元以下罰
金。

附表：
編號 告訴人 受騙與交付款項經過 證據與出處 1 梁秀雲 本案詐欺集團成員於109年12月6日下午4時46分許，致電梁秀雲，並佯裝梁秀雲姪子，後於109年12月7日上午10時13分許，再向梁秀雲謊稱：積欠他人貨款，請求幫忙還款云云，致梁秀雲陷於錯誤，乃依對方之指示，於109年12月7日下午2時3分許，匯款10萬元至本案郵局帳戶，嗣旋遭提領一空。 ⒈證人梁秀雲之警詢之指訴（見偵字第10735號卷第11至15頁）。 ⒉梁秀雲提供之郵局匯款單據（見偵字第10735號卷第18頁）。 ⒊梁秀雲提供之郵局存簿與明細（見偵字第10735號卷第19頁）。 ⒋中華郵政股份有限公司109年12月17日儲字第1090930132號函暨附件本案郵局開戶、交易明細資料（見偵字第10735號卷第25至34頁）。 ⒌梁秀雲與本案詐欺集團成員之通訊軟體對話紀錄與通話紀錄（見偵字第10735號卷第41至46頁）。 ⒍內政部警政署反詐騙諮詢專線紀錄表（見偵字第10735號卷第49頁）。 2 林楊雪鳳 本案詐欺集團成員於109年12月8日早上9時許，致電林楊雪鳳，假冒林楊雪鳳孫子，偽稱：做生意有資金需求，需要借款云云，使林楊雪鳳信以為真，乃依對方之指示，於109年12月8日上午10時18分許，匯款15萬元至本案玉山帳戶，嗣旋遭提領一空。 ⒈證人林楊雪鳳於警詢之指訴（見偵字第20895號卷第25、26頁）。 ⒉帳戶個資檢視（見偵字第20895號卷第9頁）。 ⒊內政部警政署反詐騙諮詢專線紀錄表、新北市政府警察局三重分局厚德派出所受理詐騙帳戶通報警示簡便格式表、金融機構聯防機制通報單警示帳戶（見偵字第20895號卷第27、29、31頁）。 ⒋玉山銀行集中管理部110年4月7日玉山個(集)字第1100015274號函暨附件本案玉山帳戶開戶、交易明細資料（見偵字第20895號卷第33至37頁）。 ⒌林楊雪鳳提供之匯款單據（見偵字第20895號卷第39頁）。 ⒍玉山銀行個金集中部110年2月1日玉山個(集中)字第1100009547號函暨附件本案玉山銀行開戶與交易明細資料（見偵字第20895號卷第47至51頁）。 3 李佩真 本案詐欺集團成員於109年12月3日下午某時，致電李佩真，並偽稱為李佩真姪子，後再向李佩真訛稱：有資金需求，需要借款云云，致李佩真不疑有他，而依對方之指示，於109年12月7日下午2時37分許，匯款8萬元至本案郵局帳戶，嗣遭提領一空。 ⒈證人李佩真於警詢之指訴（見偵字第34656號卷第19至23）。 ⒉內政部警政署反詐騙諮詢專線紀錄表、新北市政府警察局三重分局長泰派出所受理詐騙帳戶通報警示簡便格式表（見偵字第34656號卷第25、26、29頁）。 ⒊李佩真提供之銀行匯款單據（見偵字第34656號卷第33頁）。 ⒋李佩真與本案詐欺集團成員之通訊軟體對話紀錄（見偵字第34656號卷第35至39頁）。 ⒌中華郵政股份有限公司110年2月2日儲字第1100029530號函暨附件本案郵局帳戶開戶與交易明細資料（見偵字第34656號卷第43至67頁）。